【裁判字號】    97,消債更,14
【裁判日期】    970506
【裁判案由】    更生事件
【裁判全文】
臺灣宜蘭地方法院民事裁定            97年度消債更字第14號
    聲請人即債務人  甲○○
上列當事人因消費者債務清理事件聲請更生及保全處分，本院裁
定如下：
    主  文
聲請均駁回。
聲請費用新台幣壹仟元由聲請人負擔。
    理  由
一、按債務人對於金融機構因消費借貸、自用住宅借款、信用卡
    或現金卡契約而負債務，在聲請更生或清算前，應提出債權
    人清冊，以書面向最大債權金融機構請求協商債務清償方案
    並表明共同協商之意旨，且本條例施行前，債務人依金融主
    管機關協調成立之中華民國銀行公會會員辦理消費金融案件
    無擔保債務協商機制協商未成立者，仍應依本條例第151 條
    第1項規定請求協商，消費者債務清理條例第151條第1項及
    本條例施行細則第42條定有明文。準此，上開條例施行前債
    務人與金融機構間非屬依金融主管機關協調成立之中華民國
    銀行公會會員辦理消費金融案件無擔保債務協商機制之協商
    不成立，於上開條例施行後，自亦應依同條例第151條第1項
    之規定請求協商。又聲請更生或清算不合程式或不備其他要
    件者，法院應以裁定駁回之，但其情形可以補正者，法院應
    定期間先命補正，復為同條例第8條所明定。
二、查本件債務人向本院聲請更生，雖主張：其有不能清償債務
    之虞，已於九十四年間以書面與最大債權銀行中華商業銀行
    進行債務協商，但中華商業銀行以其總債務未達無擔保債務
    最低門檻新台幣35萬為由，通知協商不成立，且其無擔保或
    無優先權之債務總額未逾新臺幣1,200萬元，復未經法院裁
    定開始清算程序或宣告破產云云。惟查：債務人確有對於金
    融機構因消費借貸、自用住宅借款、信用卡或現金卡契約而
    負債務，且最大債權金融機構為華南銀行等情，有聲請人所
    提出之人債權人清冊（誤載為債務人清冊）在卷可稽，惟其
    自承僅曾於94年間與中華銀行進行債務協商而未成立，足認
    聲請人並無於本條例施行後以書面向最大債權金融機構請求
    共同協商債務清償方案而協商不成立等情，揆諸前揭規定，
    應認本件債務人聲請更生，既未遵循消費者債務清理條例第
    151 條第1項之規定先行債務協商，且上開欠缺又屬無從補
    正，依上說明，自應駁回其更生之聲請，聲請人所為更生之
    聲請既經駁回，其所為保全處分之聲請，自無必要，應併予
    駁回，爰裁定如主文。
中    華    民    國    97    年    5    月    6      日
                            臺灣宜蘭地方法院民事庭
                                 法    官  楊麗秋
上為正本係照原本作成
如不服本裁定，應於裁定送達後10日內，以書狀向本院提出抗告
，並繳納抗告費新臺幣1千元
中    華    民    國    97    年    5    月    7      日
                                  書記官  韓文德


司法院資訊處製作；財團法人民間司法改革基金會備份。
